Minutes et répertoires du notaire Denis Charles BONNOMET, 21 juillet 1781 - 3 juillet 1807 (étude XXXVI)
Archives nationales
- Répertoire(s) de Denis Charles BONNOMET, 21 juillet 1781 - 6 janvier 1813; MC/RE/XXXVI/7 - MC/RE/XXXVI/9
  - Répertoire. 1781, 21 juillet - 1791, 31 janvier, 21 juillet 1781 - 31 janvier 1791; MC/RE/XXXVI/7
    - Contrat de mariage entre le sieur Laffond et la demoiselle Carbonel, 10 novembre 1783
      contrat de mariage; Laffond (sieur); Carbonel (demoiselle)
    - Contrat de mariage entre le sieur Girardot et la demoiselle Vercher, 16 novembre 1783
      contrat de mariage; Girardot (sieur); Vercher (demoiselle)
    - Dépôt de mortuaire du sieur de Soize, 19 novembre 1783
      acte d'état civil; dépôt de pièces; Soize (sieur de)
    - Inventaire après décès du sieur Goddet, 19 novembre 1783
      inventaire après décès; Goddet (sieur)
    - Inventaire après décès de monsieur Magdelain, 20 novembre 1783
      inventaire après décès; Magdelain (monsieur)
    - Testament de la demoiselle Antoine, 22 novembre 1783
      testament; Antoine (demoiselle)
    - Notoriété concernant la succession Blin, 6 décembre 1783
      notoriété; dépôt de pièces; Blin
    - Inventaire après décès de Bréville, 13 décembre 1783
      inventaire après décès; Breville de
    - Testament déposé de madame veuve Lamery, 16 décembre 1783
      testament; dépôt de pièces; Lamery (veuve)
    - Notoriété concernant monsieur Gautier, 20 décembre 1783
      notoriété; Gautier (monsieur)
    - Inventaire après décès de la demoiselle Antoine, 23 décembre 1783
      inventaire après décès; Antoine (demoiselle)
    - Testament déposé de madame Lazard, 27 décembre 1783
      testament; dépôt de pièces; Lazard (madame)
    - Inventaire après décès de la dame Lazard, 29 décembre 1783
      inventaire après décès; Lazard (dame)
    - Testament déposé du sieur François Vilquin, 31 décembre 1783 - 1783
      testament; dépôt de pièces; Vilquin, François
    - Inventaire après décès du sieur Savouret, 14 janvier 1784
      inventaire après décès; Savouret (sieur)
    - Contrat de mariage entre le sieur Berthault et la demoiselle Rativet de Chavanne, 16 janvier 1784
      contrat de mariage; Berthault (sieur); Rativet de Chavanne (demoiselle)
    - Contrat de mariage entre monsieur Chue et mademoiselle Terciné, 18 janvier 1784
      contrat de mariage; Chue (monsieur); Tercine (mademoiselle)
    - Contrat de mariage entre monsieur Choqué et mademoiselle de Bure, 19 janvier 1784
      contrat de mariage; Choque (monsieur); Bure (mademoiselle de)
    - Inventaire après décès de sieur François Vilquin, 20 janvier 1784
      inventaire après décès; Vilquin, François
    - Notoriété portant renonciation à la succession du sieur François Vilquin, 21 janvier 1784
      notoriété; renonciation; Vilquin, François
    - Notoriété portant renonciation par madame de Bréville à la communauté avec son mari, 21 janvier 1784
      notoriété; renonciation; Breville (madame de); Breville (monsieur de)
    - Dépôt du certificat de vie du sieur Voullaire, 26 janvier 1784
      notoriété; dépôt de pièces; Voullaire (sieur)
    - Contrat de mariage entre le sieur Gebod et la demoiselle Sablain, 4 février 1784
      contrat de mariage; Gebod (sieur); Sablain (demoiselle)
    - Contrat de mariage entre le sieur Mige; Mege et la demoiselle David, 16 février 1784
      contrat de mariage; Mige; Mege (sieur); David (demoiselle)
    - Notoriété concernant le sieur Hanin, 16 février 1784
      notoriété; Hanin (sieur)
    - Notoriété concernant les sieurs Leloup et Denailly pour la succession de monsieur Dubois, 18 février 1784
      notoriété; Dubois (sieur); Leloup (sieur); Denailly (sieur)
    - Notoriété concernant monsieur Tabouret de Crespy, 18 février 1784
      notoriété; Tabouret de Crespy (monsieur)
    - Contrat de mariage entre le sieur Dorigneau et la demoiselle Martin, 1er mars 1784
      contrat de mariage; Dorigneau (sieur); Martin (demoiselle)
    - Inventaire après décès de Le Nolet, 10 mars 1784
      inventaire après décès; Le Nolet
    - Notoriété concernant mademoiselle Windam, 19 mars 1784
      notoriété; Windam (mademoiselle)
    - Notoriété portant renonciation des sieur et demoiselle Desreyeulx à la succession de leur mère, 22 mars 1784
      notoriété; renonciation; Desreyeulx (dame); Desreyeulx (sieur); Desreyeulx (demoiselle)
    - Notoriété concernant mademoiselle Dargent, 22 mars 1784
      notoriété; Dargent (mademoiselle)
    - Dépôt du baptistaire du sieur Lavallée, 24 mars 1784
      acte d'état civil; dépôt de pièces; Lavallee (sieur)
    - Contrat de mariage entre le sieur Lauchant et la demoiselle Benevot, 27 mars 1784
      contrat de mariage; Lauchant (sieur); Benevot (demoiselle)
    - Notoriété concernant les héritiers du sieur Boudard, 8 avril 1784
      notoriété; Boudard (sieur)
    - Dépôt du mortuaire de monsieur Levret, 10 avril 1784
      acte d'état civil; dépôt de pièces; Levret (monsieur)
    - Contrat de mariage entre monsieur Chéchin et la demoiselle Milleret, 15 avril 1784
      contrat de mariage; Chechin (monsieur); Milleret (demoiselle)
    - Inventaire après décès de mademoiselle Dungy, 16 avril 1784
      inventaire après décès; Dungy (mademoiselle)
    - Dépôt acte célébration de mariage entre le sieur Borniche et la demoiselle Goujon, 16 avril 1784
      acte d'état civil; dépôt de pièces; Borniche (sieur); Goujon (demoiselle)
    - Notoriété concernant la succession de mademoiselle de Créquy, 16 avril 1784
      notoriété; Crequy (mademoiselle de)
    - Contrat de mariage entre monsieur Laurent et madame Chauveau, 17 avril 1784
      contrat de mariage; Laurent (monsieur); Chauveau (madame)
    - Contrat de mariage entre le sieur Grosset et la demoiselle Gaudry, 21 avril 1784
      contrat de mariage; Grosset (sieur); Gaudry (demoiselle)
    - Dépôt du mortuaire de monsieur de Beaurepaire de Louvagny, 22 avril 1784
      acte d'état civil; dépôt de pièces; Beaurepaire de Louvagny (monsieur de)
    - Contrat de mariage entre le sieur Audiger et la demoiselle Joly, 26 avril 1784
      contrat de mariage; Audiger (sieur); Joly (demoiselle)
    - Notoriété concernant les héritiers de mademoiselle Delaire, 28 avril 1784
      notoriété; Delaire (mademoiselle)
    - Contrat de mariage entre le sieur Péchinat et la veuve Jacques, 29 avril 1784
      contrat de mariage; Pechinat (sieur); Jacques (veuve)
    - Inventaire après décès de la dame Férot, 30 avril 1784
      inventaire après décès; Ferot (dame)
    - Contrat de mariage entre le sieur Jacques et la demoiselle Cretois, 3 mai 1784
      contrat de mariage; Jacques (sieur); Cretois (demoiselle)
    - Testament de madame Charpentier, 7 mai 1784
      testament; Charpentier (madame)
    - Notoriété portant renonciation de monsieur Touvenas à la succession Lagneau, 10 mai 1784
      notoriété; renonciation; Touvenas (monsieur); Lagneau
    - Contrat de mariage entre le sieur Lierval et la demoiselle Ozillian, 12 mai 1784
      contrat de mariage; Lierval (sieur); Ozillian (demoiselle)
    - Notoriété concernant monsieur de Verville, 27 mai 1784
      notoriété; Verville (monsieur de)
    - 'notoriété; délivrance de legs concernant le sieur Gaudery', 29 mai 1784
      notoriété; délivrance de legs; Gaudery (sieur)
    - Contrat de mariage entre monsieur Bouché et mademoiselle Valette, 4 juin 1784
      contrat de mariage; Bouche (monsieur); Valette (mademoiselle)
    - Dépôt de mortuaire de monsieur de Montjouvent, 8 juin 1784
      acte d'état civil; dépôt de pièces; Montjouvent (monsieur de)
    - Inventaire après décès de la veuve Masson, 14 juin 1784
      inventaire après décès; Masson (veuve)
    - Notoriété concernant monsieur Wynd'ham, 19 juin 1784
      notoriété; Wynd'ham (monsieur)
    - Inventaire après décès de monsieur Le Raillé, 19 juin 1784
      inventaire après décès; Le Raille (monsieur)
    - Notoriété constatant les héritiers du sieur Hamel, 22 juin 1784
      notoriété; Hamel (sieur)
    - Inventaire après décès de monsieur l'abbé d'Aymard, 23 juin 1784
      inventaire après décès; Aymard (monsieur d'); abbé
    - Dépôt de mortuaire de monsieur d'Abzac de Mayac, 25 juin 1784
      acte d'état civil; dépôt de pièces; Abzac de Mayac (monsieur d')
    - Dépôt de mortuaire de monsieur Douglas, 25 juin 1784
      acte d'état civil; dépôt de pièces; Douglas (monsieur)
    - Notoriété portant renonciation de monsieur et madame Charlot à la succession de la demoiselle Boullé, 26 juin 1784
      notoriété; Boulle (demoiselle); Charlot (monsieur); Charlot (madame)
    - Dépôt des mortuaires de Messieurs Lefebvre et Le Couteulx, 1er juillet 1784
      acte d'état civil; dépôt de pièces; Lefebvre (monsieur); Le Couteulx (monsieur)
    - Dépôt du mortuaire de monsieur de Colbert, 5 juillet 1784
      acte d'état civil; dépôt de pièces; Colbert (monsieur de)
    - Inventaire après décès de madame veuve Charpentier, 5 juillet 1784
      inventaire après décès; Charpentier (veuve)
    - Notoriété concernant monsieur Mège, 5 juillet 1784
      notoriété; Mege (monsieur)
    - Dépôt du certificat de vie de monsieur Desmarest, 7 juillet 1784
      notoriété; dépôt de pièces; Desmarest (monsieur)
    - Notoriété concernant monsieur Bajot, 8 juillet 1784
      notoriété; Bajot (monsieur)
    - Inventaire après décès du sieur Hélin, 14 juillet 1784
      inventaire après décès; Helin (sieur)
    - Notoriété concernant monsieur Marchal de Saincey, 15 juillet 1784
      notoriété; Marchal de Saincey (monsieur)
    - Notoriété concernant monsieur de Ligny, 24 juillet 1784
      notoriété; Ligny (monsieur de)
    - Révocation de testament de la dame veuve Sinet, 29 juillet 1784
      renonciation; testament; Sinet (veuve)
    - Notoriété en rectification des noms de mademoiselle Bajot, 9 août 1784
      notoriété; Bajot (mademoiselle)
    - Inventaire après décès du sieur Bouvart, 11 août 1784
      inventaire après décès; Bouvart (sieur)
    - Inventaire après décès de la dame Salle, 27 août 1784
      inventaire après décès; Salle (dame)
    - Notoriété portant renonciation du sieur Jannin et dame Le François à la succession de leur père, 3 septembre 1784
      notoriété; Jannin (sieur); Jannin (sieur); Le Francois (dame)
    - Dépôt du mortuaire du sieur Nicolas Henry Febres, 4 septembre 1784
      acte d'état civil; dépôt de pièces; Febres, Nicolas-Henry
    - Dépôt du mortuaire de mademoiselle de Coulange, 6 septembre 1784
      acte d'état civil; dépôt de pièces; Coulange (mademoiselle de)
    - Contrat de mariage entre monsieur Gruot et mademoiselle Le Pelletier, 7 septembre 1784
      contrat de mariage; Gruot (monsieur); Le Pelletier (mademoiselle)
    - Contrat de mariage entre le sieur Guené et la demoiselle Le Maire, 11 septembre 1784
      contrat de mariage; Guene (sieur); Le Maire (demoiselle)
    - Contrat de mariage entre monsieur Hamel et la demoiselle Tuleu, 13 septembre 1784
      contrat de mariage; Hamel (monsieur); Tuleu (demoiselle)
    - Révocation de testament du sieur Le Goff, 18 septembre 1784
      renonciation; testament; Le Goff (sieur)
    - Inventaire après décès de monsieur l'abbé de Lansac, 18 septembre 1784
      inventaire après décès; Lansac (monsieur de); abbé
    - Dépôt du mortuaire de monsieur Bouillery, 20 septembre 1784
      acte d'état civil; dépôt de pièces; Bouillery (monsieur)
    - Délivrance de legs concernant la succession Savouret, 23 septembre 1784
      délivrance de legs; Savouret
    - Inventaire après décès de la dame Pilorget, 25 septembre 1784
      inventaire après décès; Pilorget (dame)
    - Notoriété concernant les héritiers Batandier, 5 octobre 1784
      notoriété; Batandier
    - Contrat de mariage entre le sieur Paulmier et la demoiselle Fessard, 6 octobre 1784
      contrat de mariage; Paulmier (sieur); Fessard (demoiselle)
    - Notoriété concernant monsieur de Ligny, 11 octobre 1784
    - Dépôt du mortuaire de mademoiselle de Coulange, 12 octobre 1784
    - Notoriété concernant monsieur Guyot, 13 octobre 1784
      notoriété; Guyot (monsieur)
    - Notoriété concernant monsieur Martel, 13 octobre 1784
      notoriété; Martel (monsieur)
    - Notoriété concernant madame Gautier, veuve Froment, 18 octobre 1784
      notoriété; Gautier (madame); Froment (veuve)
    - Notoriété portant renonciation à la succession Le Vasseur, 22 octobre 1784
      notoriété; renonciation; Le Vasseur
    - Notoriété concernant monsieur de Dampierre, 3 novembre 1784
      notoriété; Dampierre (monsieur de)
    - Dépôt du mortuaire de monsieur Le Royer, 12 novembre 1784
      acte d'état civil; dépôt de pièces; Le Royer (monsieur)
    - Inventaire après décès de mademoiselle de Verdière, 12 novembre 1784
      inventaire après décès; Verdiere (mademoiselle de)
    - Inventaire après décès de la dame Naudin, 15 novembre 1784
      inventaire après décès; Naudin (dame)
    - Inventaire après décès de madame Bourse, 25 novembre 1784
      inventaire après décès; Bourse (madame)
    - Notoriété portant renonciation par les sieur et dame Ledoux à la succession de la dame Bourse, 26 novembre 1784
      notoriété; renonciation; Ledoux (sieur); Ledoux (dame); Bourse (dame)
    - Contrat de mariage entre monsieur Dujat et mademoiselle Brouet, 2 décembre 1784
      contrat de mariage; Dujat (monsieur); Brouet (mademoiselle)
    - Dépôt acte célébration de mariage entre monsieur Dufresne et mademoiselle Soufflet, 3 décembre 1784
      acte d'état civil; dépôt de pièces; Dufresne (monsieur); Soufflet (mademoiselle)
    - Notoriété concernant monsieur Esmangard et monsieur Benoist, 3 décembre 1784
      notoriété; Esmangard (monsieur); Benoist (monsieur)
    - Acte mortuaire déposé de monsieur de Gévodan, 6 décembre 1784
      acte d'état civil; dépôt de pièces; Gevodan (monsieur de)
    - Dépôt du mortuaire de monsieur Leclerc, abbé de Rivet, 14 décembre 1784
      acte d'état civil; dépôt de pièces; Leclerc (monsieur); abbé
    - Inventaire après décès de monsieur Roger, 15 décembre 1784
      inventaire après décès; Roger (monsieur)
    - Notoriété concernant monsieur de Moracin, 29 décembre 1784
      notoriété; Moracin (monsieur de)
    - Testament déposé de monsieur le comte de Beauharnois, 29 décembre 1784
      et aussi le 1784/12/31
      testament; dépôt de pièces; Beauharnois (monsieur de)
    - Inventaire après décès de la dame Le Grand, 29 décembre 1784
      inventaire après décès; Le Grand (dame)
    - Notoriété concernant monsieur de Ligny, 29 décembre 1784
    - Dépôt du mortuaire de madame de Moracin, 30 décembre 1784
      acte d'état civil; dépôt de pièces; Moracin (madame de)
    - Notoriété concernant madame Darest, 3 janvier 1785
      notoriété; Darest (madame)
    - Inventaire après décès de monsieur Liénard, 5 janvier 1785
      inventaire après décès; Lienard (monsieur)
    - Contrat de mariage entre le sieur Mauche et la demoiselle Boucher, 7 janvier 1785
      contrat de mariage; Mauche (sieur); Boucher (demoiselle)
    - Contrat de mariage entre le sieur Courgenouille et la demoiselle Briancourt, 13 janvier 1785
      contrat de mariage; Courgenouille (sieur); Briancourt (demoiselle)
    - Contrat de mariage entre monsieur Boyer et mademoiselle de La Genière, 15 janvier 1785
      contrat de mariage; Boyer (monsieur); La Geniere (mademoiselle de)
    - Testament du sieur Gervais, 19 janvier 1785
      testament; Gervais (sieur)
    - Notoriété concernant la veuve Cluzel, 22 janvier 1785
      notoriété; Cluzel (veuve)
    - Contrat de mariage entre le sieur Paucheret et la demoiselle Menessier, 22 janvier 1785
      contrat de mariage; Paucheret (sieur); Menessier (demoiselle)
    - Notoriété concernant monsieur de Meuze, 24 janvier 1785
      notoriété; Meuze (monsieur de)
    - Contrat de mariage entre le sieur Courtin et la demoiselle Chassard, 25 janvier 1785
      contrat de mariage; Courtin (sieur); Chassard (demoiselle)
    - Délivrance de legs concernant la succession de la demoiselle Coulange, 27 janvier 1785
      délivrance de legs; Coulange (demoiselle)
    - Dépôt du mortuaire de monsieur Cazalis, 28 janvier 1785
      acte d'état civil; dépôt de pièces; Cazalis (monsieur)
    - Dépôt du mortuaire de monsieur Guy de Foucaud, 1er février 1785
      acte d'état civil; dépôt de pièces; Foucaud, Guy de
    - Contrat de mariage entre monsieur le comte de Méhégan et mademoiselle Chapperon, 1er février 1785
      contrat de mariage; Mehegan (monsieur de); Chapperon (mademoiselle)
    - Notoriété portant renonciation de monsieur Degroux à la succession de ses père et ayeul, 3 février 1785
      notoriété; renonciation; Degroux (monsieur)
    - Notoriété portant renonciation de la veuve Roger à la communauté d'entre elle et son mari, 10 février 1785
      notoriété; renonciation; Roger (veuve); Roger (sieur)
    - Notoriété constatant les héritiers de madame Scelle, 14 février 1785
      notoriété; Scelle (madame)
    - Inventaire après décès de mademoiselle de Mauperché, 14 février 1785
      inventaire après décès; Mauperche (mademoiselle de)
    - Délivrance de legs concernant les héritiers de madame Scelle, 14 février 1785
      délivrance de legs; Scelle (madame)
    - Inventaire après décès de monsieur Le Bon, 16 février 1785
      inventaire après décès; Le Bon (monsieur)
    - Notoriété portant renonciation de la dame Josset à la communauté de biens d'entre elle et du sieur Soufflet, son mari, 20 février 1785
      notoriété; renonciation; Josset (dame); Soufflet (sieur)
    - Testament déposé de mademoiselle de Mongrand, 23 février 1785
      testament; dépôt de pièces; Mongrand (mademoiselle de)
    - 'Notoriété concernant monsieur Collin de Cotigny; Coligny', 25 février 1785
      notoriété; Collin de Cotigny; Coligny (monsieur de)
    - Testament du sieur Dupont, 1er mars 1785
      testament; Dupont (sieur)
    - Notoriété portant renonciation à la succession par les héritiers Josy, 2 mars 1785
      notoriété; renonciation; Josy
    - Inventaire après décès du sieur Zilgent, 9 mars 1785
      inventaire après décès; Zilgent (sieur)
    - Contrat de mariage entre le sieur Brochart et la demoiselle Burré, 12 mars 1785
      contrat de mariage; Brochart (sieur); Burre (demoiselle)
    - Inventaire après décès de la dame Hallet, 14 mars 1785
      inventaire après décès; Hallet (dame)
    - Notoriété concernant le sieur Vignon, 17 mars 1785
      notoriété; Vignon (sieur)
    - Notoriété après le décès de madame d'Orore, 24 mars 1785
      notoriété; Orore (madame d')
    - Notoriété concernant la dame de Coulange, 30 mars 1785
      notoriété; Coulange (dame de)
    - Testament déposé du sieur Brockmann, 7 avril 1785
      testament; dépôt de pièces; Brockmann (sieur)
    - Dépôt des mortuaires de Messieurs de Montgrand et Vergne, 8 avril 1785
      acte d'état civil; dépôt de pièces; Montgrand (monsieur de); Vergne (sieur)
    - Notoriété concernant madame Mignon, 11 avril 1785
      notoriété; Mignon (madame)
    - Dépôt du mortuaire de madame Chauvin, 14 avril 1785
      acte d'état civil; dépôt de pièces; Chauvin (madame)
    - Contrat de mariage entre le sieur Turmenyer et la demoiselle Mussault, 14 avril 1785
      contrat de mariage; Turmenyer (sieur); Mussault (demoiselle)
    - Contrat de mariage entre le sieur Monnet et la demoiselle Klin, 16 avril 1785
      contrat de mariage; Monnet (sieur); Klin (demoiselle)
    - Inventaire après décès de madame de Jean, 18 avril 1785
      inventaire après décès; Jean (madame de)
    - Contrat de mariage entre monsieur Le Maire et mademoiselle Chastelux, 20 avril 1785
      contrat de mariage; Le Maire (monsieur); Chastelux (mademoiselle)
    - Contrat de mariage entre monsieur Le Brun et mademoiselle de La Genière, 21 avril 1785
      contrat de mariage; Le Brun (monsieur); La Geniere (mademoiselle de)
    - Notoriété concernant la dame Le Peltier, 21 avril 1785
      notoriété; Le Peltier (dame)
    - Inventaire après décès du sieur Brockmann, 23 avril 1785
      inventaire après décès; Brockmann (sieur)
    - Inventaire après décès du sieur Joannet, 26 avril 1785
      inventaire après décès; Joannet (sieur)
    - Notoriété concernant le sieur Mercier, 26 avril 1785
      notoriété; Mercier (sieur)
    - Inventaire après décèsde madame Fierrard, 28 avril 1785
      inventaire après décès; Fierrard (madame)
    - Testament de mademoiselle Duchemin, 28 avril 1785
      testament; Duchemin (mademoiselle)
    - Notoriété concernant la demoiselle Hébert, 29 avril 1785
      notoriété; Hebert (demoiselle)
    - Contrat de mariage entre le sieur Piérard et la dame Aspe, 29 avril 1785
      contrat de mariage; Pierard (sieur); Aspe (dame)
    - Notoriété constatant les héritiers Tabraize, 29 avril 1785
      notoriété; Tabraize
    - Contrat de mariage entre le sieur Carpentier et la demoiselle Marial, 3 mai 1785
      contrat de mariage; Carpentier (sieur); Marial (demoiselle)
    - Notoriété concernant le sieur Vignon, 6 mai 1785
      notoriété; dépôt de pièces; Vignon (sieur)
    - Inventaire après décès du sieur Dumont, 9 mai 1785
      inventaire après décès; Dumont (sieur)
    - Délivrance de legs concernant la succession de sieur Zilgent, 10 mai 1785
      délivrance de legs; Zilgent (sieur)
    - Dépôt du mortuaire de monsieur de Nomusat, abbé de Talmon, 13 mai 1785
      acte d'état civil; dépôt de pièces; Nomusat (monsieur de); abbé
    - Contrat de mariage entre le sieur Pernet et la demoiselle Suisse, 16 mai 1785
      contrat de mariage; Pernet (sieur); Suisse (demoiselle)
    - Contrat de mariage entre le sieur Héraud et la demoiselle Dauphin, 17 mai 1785
      contrat de mariage; Heraud (sieur); Dauphin (demoiselle)
    - Notoriété portant renonciation à sa succession par les héritiers de Jean, 19 mai 1785
      notoriété; renonciation; Jean
    - Notoriété constatant les héritiers Pasquier, 20 mai 1785
      notoriété; Pasquier
    - Dépôt du mortuaire de monsieur Boucher, 20 mai 1785
      acte d'état civil; dépôt de pièces; Boucher (monsieur)
    - Inventaire après décès du sieur Langlois, 21 mai 1785
      inventaire après décès; Langlois (sieur)
    - Contrat de mariage entre le sieur Hanotet et la veuve Langlois, 23 mai 1785
      contrat de mariage; Hanotet (sieur); Langlois (veuve)
    - Notoriété constatant les héritiers de la demoiselle Trestin, épouse Savary, 27 mai 1785
      notoriété; Trestin (demoiselle); Savary (épouse)
    - Inventaire après décès de la dame Duchemin, 3 juin 1785
      inventaire après décès; Duchemin (dame)
    - Inventaire après décès du sieur Gervais, 6 juin 1785
      inventaire après décès; Gervais (sieur)
    - Dépôt du certificat de vie du sieur Milliot, 16 juin 1785
      notoriété; dépôt de pièces; Milliot (sieur)
    - Contrat de mariage entre le sieur Masson et la demoiselle Courtier, 20 juin 1785
      contrat de mariage; Masson (sieur); Courtier (demoiselle)
    - Contrat de mariage entre le sieur Paradis et la dame veuve Liénard, 20 juin 1785
      contrat de mariage; Paradis (sieur); Lienard (veuve)
    - Contrat de mariage entre le sieur Brajeul et la demoiselle Chevallier, 30 juin 1785
      contrat de mariage; Brajeul (sieur); Chevallier (demoiselle)
    - Notoriété concernant madame la marquise de Caulincourt, 2 juillet 1785
      notoriété; Caulincourt (madame de)
    - Contrat de mariage entre monsieur le comte de Charnailles et madame la comtesse Mesnard, 10 juillet 1785
      contrat de mariage; Charnailles (monsieur de); Mesnard (madame)
    - Notoriété portant renonciation par les sieur et demoiselle Garrigues à la communauté d'entre leur mère et leur beau-père, 15 juillet 1785
      notoriété; renonciation; Garrigues (sieur); Garrigues (demoiselle)
    - Notoriété constatant les héritiers du sieur Vist, 22 juillet 1785
      notoriété; Vist (sieur)
    - Délivrance de legs concernant la succession Gervais, 25 juillet 1785
      délivrance de legs; Gervais